{"present": {"1 Singular": {"Affirmative": "folcaim", "Question": "an bhfolcaim?", "Negative": "n\u00ed fholcaim"}, "2 Singular": {"Affirmative": "folcann t\u00fa", "Question": "an bhfolcann t\u00fa?", "Negative": "n\u00ed fholcann t\u00fa"}, "3 Singular": {"Male": {"Affirmative": "folcann s\u00e9", "Question": "an bhfolcann s\u00e9?", "Negative": "n\u00ed fholcann s\u00e9"}, "Female": {"Affirmative": "folcann s\u00ed", "Question": "an bhfolcann s\u00ed?", "Negative": "n\u00ed fholcann s\u00ed"}}, "1 Plural": {"Compressed": {"Affirmative": "folcaimid", "Question": "an bhfolcaimid?", "Negative": "n\u00ed fholcaimid"}, "Extended": {"Affirmative": "folcann muid", "Question": "an bhfolcann muid?", "Negative": "n\u00ed fholcann muid"}}, "2 Plural": {"Affirmative": "folcann sibh", "Question": "an bhfolcann sibh?", "Negative": "n\u00ed fholcann sibh"}, "3 Plural": {"Affirmative": "folcann siad", "Question": "an bhfolcann siad?", "Negative": "n\u00ed fholcann siad"}, "Passive": {"Affirmative": "folctar", "Question": "an bhfolctar?", "Negative": "n\u00ed fholctar"}}, "future": {"1 Singular": {"Affirmative": "folcfaidh m\u00e9", "Question": "an bhfolcfaidh m\u00e9?", "Negative": "n\u00ed fholcfaidh m\u00e9"}, "2 Singular": {"Affirmative": "folcfaidh t\u00fa", "Question": "an bhfolcfaidh t\u00fa?", "Negative": "n\u00ed fholcfaidh t\u00fa"}, "3 Singular": {"Male": {"Affirmative": "folcfaidh s\u00e9", "Question": "an bhfolcfaidh s\u00e9?", "Negative": "n\u00ed fholcfaidh s\u00e9"}, "Female": {"Affirmative": "folcfaidh s\u00ed", "Question": "an bhfolcfaidh s\u00ed?", "Negative": "n\u00ed fholcfaidh s\u00ed"}}, "1 Plural": {"Compressed": {"Affirmative": "folcfaimid", "Question": "an bhfolcfaimid?", "Negative": "n\u00ed fholcfaimid"}, "Extended": {"Affirmative": "folcfaidh muid", "Question": "an bhfolcfaidh muid?", "Negative": "n\u00ed fholcfaidh muid"}}, "2 Plural": {"Affirmative": "folcfaidh sibh", "Question": "an bhfolcfaidh sibh?", "Negative": "n\u00ed fholcfaidh sibh"}, "3 Plural": {"Affirmative": "folcfaidh siad", "Question": "an bhfolcfaidh siad?", "Negative": "n\u00ed fholcfaidh siad"}, "Passive": {"Affirmative": "folcfar", "Question": "an bhfolcfar?", "Negative": "n\u00ed fholcfar"}}, "past": {"1 Singular": {"Affirmative": "d'fholc m\u00e9", "Question": "ar fholc m\u00e9?", "Negative": "n\u00edor fholc m\u00e9"}, "2 Singular": {"Affirmative": "d'fholc t\u00fa", "Question": "ar fholc t\u00fa?", "Negative": "n\u00edor fholc t\u00fa"}, "3 Singular": {"Male": {"Affirmative": "d'fholc s\u00e9", "Question": "ar fholc s\u00e9?", "Negative": "n\u00edor fholc s\u00e9"}, "Female": {"Affirmative": "d'fholc s\u00ed", "Question": "ar fholc s\u00ed?", "Negative": "n\u00edor fholc s\u00ed"}}, "1 Plural": {"Compressed": {"Affirmative": "d'fholcamar", "Question": "ar fholcamar?", "Negative": "n\u00edor fholcamar"}, "Extended": {"Affirmative": "d'fholc muid", "Question": "ar fholc muid?", "Negative": "n\u00edor fholc muid"}}, "2 Plural": {"Affirmative": "d'fholc sibh", "Question": "ar fholc sibh?", "Negative": "n\u00edor fholc sibh"}, "3 Plural": {"Compressed": {"Affirmative": "d'fholc siad", "Question": "ar fholc siad?", "Negative": "n\u00edor fholc siad"}, "Extended": {"Affirmative": "d'fholcadar", "Question": "ar fholcadar?", "Negative": "n\u00edor fholcadar"}}, "Passive": {"Affirmative": "folcadh", "Question": "ar folcadh?", "Negative": "n\u00edor folcadh"}}, "condi": {"1 Singular": {"Affirmative": "d'fholcfainn", "Question": "an bhfolcfainn?", "Negative": "n\u00ed fholcfainn"}, "2 Singular": {"Affirmative": "d'fholcf\u00e1", "Question": "an bhfolcf\u00e1?", "Negative": "n\u00ed fholcf\u00e1"}, "3 Singular": {"Male": {"Affirmative": "d'fholcfadh s\u00e9", "Question": "an bhfolcfadh s\u00e9?", "Negative": "n\u00ed fholcfadh s\u00e9"}, "Female": {"Affirmative": "d'fholcfadh s\u00ed", "Question": "an bhfolcfadh s\u00ed?", "Negative": "n\u00ed fholcfadh s\u00ed"}}, "1 Plural": {"Compressed": {"Affirmative": "d'fholcfaimis", "Question": "an bhfolcfaimis?", "Negative": "n\u00ed fholcfaimis"}, "Extended": {"Affirmative": "d'fholcfadh muid", "Question": "an bhfolcfadh muid?", "Negative": "n\u00ed fholcfadh muid"}}, "2 Plural": {"Affirmative": "d'fholcfadh sibh", "Question": "an bhfolcfadh sibh?", "Negative": "n\u00ed fholcfadh sibh"}, "3 Plural": {"Compressed": {"Affirmative": "d'fholcfaid\u00eds", "Question": "an bhfolcfaid\u00eds?", "Negative": "n\u00ed fholcfaid\u00eds"}, "Extended": {"Affirmative": "d'fholcfadh siad", "Question": "an bhfolcfadh siad?", "Negative": "n\u00ed fholcfadh siad"}}, "Passive": {"Affirmative": "d'fholcfa\u00ed", "Question": "an bhfolcfa\u00ed?", "Negative": "n\u00ed fholcfa\u00ed"}}, "imper": {"1 Singular": {"Affirmative": "folcaim!", "Negative": "n\u00e1 folcaim!"}, "2 Singular": {"Affirmative": "folc!", "Negative": "n\u00e1 folc!"}, "3 Singular": {"Male": {"Affirmative": "folcadh s\u00e9!", "Negative": "n\u00e1 folcadh s\u00e9!"}, "Female": {"Affirmative": "folcadh s\u00ed!", "Negative": "n\u00e1 folcadh s\u00ed!"}}, "1 Plural": {"Compressed": {"Affirmative": "folcaimis!", "Negative": "n\u00e1 folcaimis!"}, "Extended": {"Affirmative": "folcadh muid!", "Negative": "n\u00e1 folcadh muid!"}}, "2 Plural": {"Affirmative": "folcaig\u00ed!", "Negative": "n\u00e1 folcaig\u00ed!"}, "3 Plural": {"Compressed": {"Affirmative": "folcaid\u00eds!", "Negative": "n\u00e1 folcaid\u00eds!"}, "Extended": {"Affirmative": "folcadh siad!", "Negative": "n\u00e1 folcadh siad!"}}, "Passive": {"Affirmative": "folctar!", "Negative": "n\u00e1 folctar!"}}, "pastConti": {"1 Singular": {"Affirmative": "d'fholcainn", "Question": "an bhfolcainn?", "Negative": "n\u00ed fholcainn"}, "2 Singular": {"Affirmative": "d'fholct\u00e1", "Question": "an bhfolct\u00e1?", "Negative": "n\u00ed fholct\u00e1"}, "3 Singular": {"Male": {"Affirmative": "d'fholcadh s\u00e9", "Question": "an bhfolcadh s\u00e9?", "Negative": "n\u00ed fholcadh s\u00e9"}, "Female": {"Affirmative": "d'fholcadh s\u00ed", "Question": "an bhfolcadh s\u00ed?", "Negative": "n\u00ed fholcadh s\u00ed"}}, "1 Plural": {"Compressed": {"Affirmative": "d'fholcaimis", "Question": "an bhfolcaimis?", "Negative": "n\u00ed fholcaimis"}, "Extended": {"Affirmative": "d'fholcadh muid", "Question": "an bhfolcadh muid?", "Negative": "n\u00ed fholcadh muid"}}, "2 Plural": {"Affirmative": "d'fholcadh sibh", "Question": "an bhfolcadh sibh?", "Negative": "n\u00ed fholcadh sibh"}, "3 Plural": {"Compressed": {"Affirmative": "d'fholcaid\u00eds", "Question": "an bhfolcaid\u00eds?", "Negative": "n\u00ed fholcaid\u00eds"}, "Extended": {"Affirmative": "d'fholcadh siad", "Question": "an bhfolcadh siad?", "Negative": "n\u00ed fholcadh siad"}}, "Passive": {"Affirmative": "d'fholcta\u00ed", "Question": "an bhfolcta\u00ed?", "Negative": "n\u00ed fholcta\u00ed"}}, "subj": {"1 Singular": {"Affirmative": "go bhfolca m\u00e9", "Negative": "n\u00e1r fholca m\u00e9"}, "2 Singular": {"Affirmative": "go bhfolca t\u00fa", "Negative": "n\u00e1r fholca t\u00fa"}, "3 Singular": {"Male": {"Affirmative": "go bhfolca s\u00e9", "Negative": "n\u00e1r fholca s\u00e9"}, "Female": {"Affirmative": "go bhfolca s\u00ed", "Negative": "n\u00e1r fholca s\u00ed"}}, "1 Plural": {"Compressed": {"Affirmative": "go bhfolcaimid", "Negative": "n\u00e1r fholcaimid"}, "Extended": {"Affirmative": "go bhfolca muid", "Negative": "n\u00e1r fholca muid"}}, "2 Plural": {"Affirmative": "go bhfolca sibh", "Negative": "n\u00e1r fholca sibh"}, "3 Plural": {"Affirmative": "go bhfolca siad", "Negative": "n\u00e1r fholca siad"}, "Passive": {"Affirmative": "go bhfolctar", "Negative": "n\u00e1r fholctar"}}, "verbal noun": "folcadh", "verbal adjective": "folctha"}